
Biblioteki
```{r}
library(tidyverse)
library(tidytext)
library(broom)
library(topicmodels)
library(stringi)
library(ldatuning)
```

Przeksztalcam dane do postaci Document Term Matrix
```{r}
dane_dtm <- dane %>%
  select(ID, stem) %>% 
  count(ID, stem, sort = TRUE) %>% 
  ungroup() %>% 
  cast_dtm(ID, stem, n)

dane_dtm
```

Szukam optymalnej ilosci tematów przy pomocy pakietu ldatuning
```{r}
system.time(
  
  k_temat <- FindTopicsNumber(
    dtm = dane_dtm,
    topics = c(seq(2, 9, 1),
               seq(10, 20, 2),
               seq(25, 50, 5)),
    metrics = c("Griffiths2004",
                "CaoJuan2009",
                "Arun2010",
                "Deveaud2014"),
    method = "Gibbs",
    control = list(seed = 12345),
    mc.cores =  4L,
    verbose = TRUE)
)

# write_rds(k_temat, "k_temat1.rds")
# png("k_tematow.png")
# FindTopicsNumber_plot(k_temat)
# dev.off()
```

Wybieram liczbe tematów k=6 
```{r}
lda_out <- LDA(dane_dtm,
               k = 6,
               control = list(seed = 1234))
```

Tworze obiekty przechowujace macierz beta i gamma modelu
```{r}

lda_tematy <- tidy(lda_out, matrix = "beta")

lda_oferty <- tidy(lda_out, matrix = "gamma")
```

Wizualizacja najczesciej wystepujacych wyraz?w w ramach danego tematu (beta)
```{r}

lda_tematy %>% 
  group_by(topic) %>% 
  top_n(10, beta) %>% 
  ungroup() %>% 
  arrange(topic, -beta) %>% 
  mutate(term = reorder(term, beta)) %>% 
  ggplot(aes(x = term,
             y = beta,
             fill = factor(topic))) + 
  geom_col(color = "grey",
           show.legend = FALSE) + 
  coord_flip() + 
  facet_wrap(~ topic, scales = "free") +
  labs(title = "Najczesciej wystepujace slowa \n w opisach stanowisk ofert pracy \n publikowanych na portalu 'nabory.kprm.gov.pl' \n w ramach danego tematu",
       x = NULL,
       y = "Prawdopodobienstwo przynalezenia slowa do tematu",
       caption = "Zr?dlo: opracowanie wlasne na podstawie danych \n zebranych z portalu 'nabory.kprm.gov.pl'")
```

Wyznaczam po piec ofert pracy, które zostaly najabrdziej jednoznacznie przypisane do danego tematu (1:6). Nastepnie dolaczam opis stanowiska do wgladu. Czytajac opisy stanowisk najbardziej jednoznacznie przypisanych do danego tematu próbuje zrozumiec jaki jest sens dla kazdego z tematów. 

AD1. Okazuje sie, ze pod róznymi ID kryja sie 1:1 powtórzenia opisów stanowisk. 
```{r}
opisy <- read_rds("dane.rds") %>% select(ID, opis.stanowiska, tytul) %>% 
  mutate(ID = as.character(ID))

lda_oferty %>% 
  arrange(-gamma) %>% 
  group_by(topic) %>% 
  slice(1:5) %>% 
  left_join(opisy, by = c("document" = "ID")) %>% 
  select(gamma, topic, tytul, opis.stanowiska)
```

Perplexity - miara oceny modelu, im mniejsza tym lepsza
```{r}
perplexity(lda_out)
```

Tworze macierz TF-IDF
```{r}
dane_tfidf <- dane %>% 
  count(ID, stem, sort = TRUE) %>% 
  bind_tf_idf(stem, ID, n)
```

1. Wizualizacja najbardziej relewentnych slów wystepujacych w opisach ofert pracy
```{r}
dane_tfidf %>% 
  select(stem, tf_idf) %>% 
  arrange(-tf_idf) %>% 
  mutate(stem = factor(stem,
                       levels = rev(unique(stem)))) %>% 
  distinct(stem, .keep_all = TRUE) %>% 
  top_n(30, tf_idf) %>% 
  ggplot(aes(x = stem, y = tf_idf)) +
  geom_col(fill = "lightblue", color = "grey") +
  coord_flip() +
  labs(title = "Najbardziej relewentne  slłwa występujące \n w opisach stanowisk ofert pracy \n publikowanych na portalu 'nabory.kprm.gov.pl'",
       x = NULL,
       y = "tf_idf", 
       caption = "Źródło: opracowanie własne na podstawie danych \n zebranych z portalu 'nabory.kprm.gov.pl'")
```

2. Wizualizacja najmniej relewentnych słów wystepujacych w opisach ofert pracy
```{r}
dane_tfidf %>% 
  select(stem, tf_idf) %>% 
  arrange(tf_idf) %>% 
  mutate(stem = factor(stem,
                       levels = rev(unique(stem)))) %>%
  distinct(stem, .keep_all = TRUE) %>% 
  top_n(-30, tf_idf) %>% 
  ggplot(aes(x = stem, y = tf_idf)) +
  geom_col(fill = "lightblue", color = "grey") +
  coord_flip() +
  labs(title = "Najmniej relewentne  słowa występujące \n w opisach stanowisk ofert pracy \n publikowanych na portalu 'nabory.kprm.gov.pl'",
       x = NULL,
       y = "tf_idf", 
       caption = "Źródło: opracowanie własne na podstawie danych \n zebranych z portalu 'nabory.kprm.gov.pl'")
```

