
Tworzę nową zmienną, która tematom 1:9 nadaje nazwę 
```{r}
lda_popyt <- gamma_list[[3]] %>%
  mutate(topic_new = case_when(
    topic == 1 ~ "infrastruktura",
    topic == 2 ~ "weterynaria, bezpieczeństwo żywności i higiena",
    topic == 3 ~ "ewidencja i rejestracja",
    topic == 4 ~ "informatyka, programowanie i wsparcie techniczne",
    topic == 5 ~ "finanse, księgowość i budżetowanie",
    topic == 6 ~ "pomoc społeczna i cudzoziemcy",
    topic == 7 ~ "polityka międzynarodowa",
    topic == 8 ~ "ochrona i bezpieczeństwo państwa",
    topic == 9 ~ "legislacja"
  ))
```

Sprawdzam na losowym ID, czy współczynnik gamma sumuje się do 1. Sumuje się.
```{r}
lda_popyt %>% 
  filter(as.numeric(document) == sample(2:45996, 1)) %>% 
  select(gamma) %>% 
  sum()
```

Wyznaczam liczbę ofert dla każdego z tematów oraz udział danego tematu względem wszystkich ofert pracy
```{r}
# n <- read_rds("R-projekt/Licencjat/dane.rds") %>%
#   nrow()

wynik <- lda_popyt %>% 
  group_by(topic_new) %>% 
  select(topic_new, gamma) %>% 
  summarise(n_ofert = sum(gamma)) %>% 
  mutate(odsetek = n_ofert/n)

wynik %>% 
  summarise(sum(n_ofert)) == n

print(wynik)
```

Wizualizacja 0-A: Liczba ofert pracy według dziedziny wyznaczona z modelu
```{r}
wynik %>% 
  ggplot(aes(x = topic_new, y = n_ofert, fill)) + 
  geom_col(fill = "lightblue", color = "grey") +
  theme(axis.text.x = element_text(angle = 22.5, hjust=1, vjust=1)) + 
  labs(title = "Liczba ofert pracy według dziedziny wyznaczona z modelu",
       x = NULL,
       y = NULL,
       caption = "Źródło: opracowanie własne")
```

Wizualizacja 0-B: Udział procentowy popytu na pracę w ofertach publikowanych na'nabory.kprm.gov.pl' według kategorii w postaci wykresu kołowego
```{r}
wynik %>% 
ggplot(aes(x = "", y = odsetek, fill = topic_new)) +
  geom_bar(width = 1, stat = "identity", color = "black") +
  coord_polar("y", start = 0) +
  scale_fill_brewer(palette = "Set1") +
  geom_text(aes(label = paste0(round(odsetek, 2), "%")), 
              position = position_stack(vjust = 0.5)) +
  labs(title = "Udział procentowy popytu na pracę \n w ofertach publikowanych na'nabory.kprm.gov.pl' według kategorii",
       x = NULL,
       y = NULL,
       fill = NULL,
       caption = "Źródło: Opracowanie własne") +
    guides(fill = guide_legend(reverse = TRUE)) +
  theme_classic() +
    theme(axis.line = element_blank(),
          axis.text = element_blank(),
          axis.ticks = element_blank()) + 
  ggsave("odsetek_all_pie.png")
```

Tworzę df, z którego będę robił wykresy.
```{r}
daty <- dane %>% 
  select(data.zamieszczenia.oferty, ID) %>% 
  mutate(rok = year(data.zamieszczenia.oferty),
         mies = month(data.zamieszczenia.oferty),
         tyg_dzien = factor(wday(data.zamieszczenia.oferty),
                            levels = c(2:7, 1),
                            labels = c("pn", "wt", "sr", "czw", "pt", "sob", "nied")))

daty_popyt <- lda_popyt %>%
  mutate(document = as.numeric(document)) %>% 
  left_join(daty, by = c("document" = "ID")) 
  
```

Wizualizacja 1: liczba ofert pracy wyznaczonych przy pomocy modelu z podziałem na kategorie jako wykres słupkowy typu "stacked"
```{r}
daty_popyt %>% 
  select(gamma, rok, mies, topic_new) %>% 
  group_by(rok, mies, topic_new) %>% 
  summarise(n_ofert = sum(gamma)) %>% 
  ggplot(aes(x = make_date(year = rok, month = mies, day = 1L),
             y = n_ofert,
             fill = factor(topic_new))) +
  geom_col(positon = "stack", color = "black") +
  scale_fill_brewer(palette = "Set1") +
  scale_x_date(date_breaks = "3 months", date_labels = "%m.%Y") +
  theme(axis.text.x = element_text(angle = 45, hjust = 1, vjust = 1),
        legend.title = element_blank()) +
  labs(title = "Liczba ofert pracy wyznaczonych przy pomocy modelu\n z podziałem na kategorie",
       x = NULL,
       y = NULL,
       caption = "Źródło: Opracowanie własne") + 
  ggsave(filename = "n_ofert_stacked_co_kwartał.png")
```

Wizalizacja 2: Liczba ofert pracy wyznaczonych przy pomocy modelu z podziałem na kategorie jako wykres słupkowy + facet_wrap
```{r}
daty_popyt %>% 
  select(gamma, rok, mies, topic_new) %>% 
  group_by(rok, mies, topic_new) %>% 
  summarise(n_ofert = sum(gamma)) %>% 
  ggplot(aes(x = make_date(year = rok, month = mies, day = 1L),
             y = n_ofert,
             fill = factor(topic_new))) +
  geom_col(color = "black") +
  scale_fill_brewer(palette = "Set1") +
  facet_wrap(~topic_new) +
  scale_x_date(date_breaks = "3 months", date_labels = "%m.%Y") +
  theme(axis.text.x = element_text(angle = 45, hjust = 1, vjust = 1),
        legend.title = element_blank()) +
  labs(title = "Liczba ofert pracy wyznaczonych przy pomocy modelu\n z podziałem na kategorie",
       x = NULL,
       y = NULL,
       caption = "Źródło: Opracowanie własne") +
  ggsave(filename = "n_ofert_column_facetwrap_co_kwartał.png")
```

Wizualizacja 3: Liczba ofert pracy wyznaczonych przy pomocy modelu z podziałem na kategorie jako wykres liniowy wygładzony
```{r}
daty_popyt %>% 
  select(gamma, rok, mies, topic_new) %>% 
  group_by(rok, mies, topic_new) %>% 
  summarise(n_ofert = sum(gamma)) %>% 
  ggplot(aes(x = make_date(year = rok, month = mies, day = 1L),
             y = n_ofert,
             color = factor(topic_new))) +
  geom_smooth(se = F) +
  scale_color_brewer(palette = "Set1") +
  scale_x_date(date_breaks = "3 months", date_labels = "%m.%Y") +
  theme(axis.text.x = element_text(angle = 45, hjust = 1, vjust = 1),
        legend.title = element_blank()) +
  labs(title = "Liczba ofert pracy wyznaczonych przy pomocy modelu\n z podziałem na kategorie",
       x = NULL,
       y = NULL,
       caption = "Źródło: Opracowanie własne") +
  ggsave(filename = "n_ofert_smooth_co_kwartał.png")
```

Wizualizacja 4: Liczba ofert pracy wyznaczonych przy pomocy modelu z podziałem na kategorie jako wykres liniowy wygładzony + facet_wrap
```{r}
daty_popyt %>% 
  select(gamma, rok, mies, topic_new) %>% 
  group_by(rok, mies, topic_new) %>% 
  summarise(n_ofert = sum(gamma)) %>% 
  ggplot(aes(x = make_date(year = rok, month = mies, day = 1L),
             y = n_ofert,
             color = factor(topic_new))) +
  geom_smooth(se = F) +
  scale_color_brewer(palette = "Set1") +
  facet_wrap(~topic_new) +
  scale_x_date(date_breaks = "3 months", date_labels = "%m.%Y") +
  theme(axis.text.x = element_text(angle = 45, hjust = 1, vjust = 1),
        legend.title = element_blank()) +
  labs(title = "Liczba ofert pracy wyznaczonych przy pomocy modelu\n z podziałem na kategorie",
       x = NULL,
       y = NULL,
       caption = "Źródło: Opracowanie własne") +
  ggsave(filename = "n_ofert_smooth_facetwrap_co_kwartał.png")
```

Pomocnicze
```{r}
n_kwartal <- daty_popyt %>% 
  group_by(rok, mies) %>% 
  summarise(n_all = sum(gamma))
```

Wizualizacja 5: Udziały ofert pracy wyznaczonych przy pomocy modelu z podziałem na kategorie jako wykres słupkowy typu "stacked" (ODSETEK)
```{r}
daty_popyt %>% 
  select(gamma, rok, mies, topic_new) %>% 
  group_by(rok, mies, topic_new) %>% 
  summarise(n_ofert = sum(gamma)) %>%
  left_join(n_kwartal, by = c("rok" = "rok", "mies" = "mies")) %>% 
  mutate(odsetek = n_ofert/n_all) %>% 
  ggplot(aes(x = make_date(year = rok, month = mies, day = 1L),
             y = odsetek,
             fill = factor(topic_new))) +
  geom_col(positon = "stack", color = "black") +
  scale_fill_brewer(palette = "Set1") +
  scale_x_date(date_breaks = "3 months", date_labels = "%m.%Y") +
  theme(axis.text.x = element_text(angle = 45, hjust = 1, vjust = 1),
        legend.title = element_blank()) +
  labs(title = "Udział ofert pracy wyznaczonych przy pomocy modelu\n z podziałem na kategorie",
       x = NULL,
       y = NULL,
       caption = "Źródło: Opracowanie własne") +
  ggsave(filename = "odsetek_stacked_co_kwartał.png")
```

Wizualizacja 6: Udziały ofert pracy wyznaczonych przy pomocy modelu z podziałem na kategorie jako wykres słupkowy + facet_wrap (ODSETEK)
```{r}
daty_popyt %>% 
  select(gamma, rok, mies, topic_new) %>% 
  group_by(rok, mies, topic_new) %>% 
  summarise(n_ofert = sum(gamma)) %>% 
  left_join(n_kwartal, by = c("rok" = "rok", "mies" = "mies")) %>% 
  mutate(odsetek = n_ofert/n_all) %>% 
  ggplot(aes(x = make_date(year = rok, month = mies, day = 1L),
             y = odsetek,
             fill = factor(topic_new))) +
  geom_col(color = "black") +
  scale_fill_brewer(palette = "Set1") +
  facet_wrap(~topic_new) +
  scale_x_date(date_breaks = "3 months", date_labels = "%m.%Y") +
  theme(axis.text.x = element_text(angle = 45, hjust = 1, vjust = 1),
        legend.title = element_blank()) +
  labs(title = "Udział ofert pracy wyznaczonych przy pomocy modelu\n z podziałem na kategorie",
       x = NULL,
       y = NULL,
       caption = "Źródło: Opracowanie własne") +
  ggsave(filename = "odsetek_column_facetwrap_co_kwartał.png")
```

Wizualizacja 7: Udziały ofert pracy wyznaczonych przy pomocy modelu z podziałem na kategorie jako wykres liniowy wygładzony (ODSETEK)
```{r}
daty_popyt %>% 
  select(gamma, rok, mies, topic_new) %>% 
  group_by(rok, mies, topic_new) %>% 
  summarise(n_ofert = sum(gamma)) %>% 
  left_join(n_kwartal, by = c("rok" = "rok", "mies" = "mies")) %>% 
  mutate(odsetek = n_ofert/n_all) %>% 
  ggplot(aes(x = make_date(year = rok, month = mies, day = 1L),
             y = odsetek,
             color = factor(topic_new))) +
  geom_smooth(se = F) +
  scale_color_brewer(palette = "Set1") +
  scale_x_date(date_breaks = "3 months", date_labels = "%m.%Y") +
  theme(axis.text.x = element_text(angle = 45, hjust = 1, vjust = 1),
        legend.title = element_blank()) +
  labs(title = "Udziały ofert pracy wyznaczonych przy pomocy modelu\n z podziałem na kategorie",
       x = NULL,
       y = NULL,
       caption = "Źródło: Opracowanie własne") +
  ggsave(filename = "odsetek_smooth_co_kwartał.png")
```

Wizualizacja 8: Udziały ofert pracy wyznaczonych przy pomocy modelu z podziałem na kategorie jako wykres liniowy wygładzony + facet_wrap (ODSETEK)
```{r}
daty_popyt %>% 
  select(gamma, rok, mies, topic_new) %>% 
  group_by(rok, mies, topic_new) %>% 
  summarise(n_ofert = sum(gamma)) %>% 
  left_join(n_kwartal, by = c("rok" = "rok", "mies" = "mies")) %>% 
  mutate(odsetek = n_ofert/n_all) %>% 
  ggplot(aes(x = make_date(year = rok, month = mies, day = 1L),
             y = odsetek,
             color = factor(topic_new))) +
  geom_smooth(se = F) +
  scale_color_brewer(palette = "Set1") +
  facet_wrap(~topic_new) +
  scale_x_date(date_breaks = "3 months", date_labels = "%m.%Y") +
  theme(axis.text.x = element_text(angle = 45, hjust = 1, vjust = 1),
        legend.title = element_blank()) +
  labs(title = "Udziały ofert pracy wyznaczonych przy pomocy modelu\n z podziałem na kategorie",
       x = NULL,
       y = NULL,
       caption = "Źródło: Opracowanie własne") +
  ggsave(filename = "odsetek_smooth_facetwrap_co_kwartał.png")
```

Pomocnicze
```{r}
zrodlo <- read_csv("dane.csv") %>% select(ID, zrodlo)
daty_popyt_zrodlo <- daty_popyt %>% 
  left_join(zrodlo, by = c("document" = "ID")) %>% 
  mutate(zrodlo = as.factor(zrodlo))
```

Z archiwum; nie wiem, czy przydatne
```{r}
daty_popyt_zrodlo %>% 
  group_by(zrodlo, rok, mies, topic_new) %>% 
  summarise(n_ofert = sum(gamma)) %>%
  left_join(n_kwartal, by = c("rok" = "rok", "mies" = "mies")) %>%
  mutate(odsetek = n_ofert/n_all) %>% 
  ggplot(aes(x = make_date(year = rok, month = mies, day = 1L),
             y = odsetek,
             fill = zrodlo)) +
  geom_col() +
  facet_wrap(~factor(topic_new)) +
  scale_x_date(date_breaks = "3 months", date_labels = "%m.%Y") +
  theme(axis.text.x = element_text(angle = 45, hjust = 1, vjust = 1),
        legend.title = element_blank()) +
  labs(title = "Udział ofert pracy wyznaczonych przy pomocy modelu\n z podziałem na kategorie",
       x = NULL,
       y = NULL,
       caption = "Źródło: Opracowanie własne") +
  ggsave(filename = "odsetek_column_facetwrap_co_kwartał.png")
```

Wizualizacja 9: Udziały ofert pracy wyznaczonych przy pomocy modelu z podziałem na kategorie jako wykres powierzchniowy (ODSETEK)
```{r}
daty_popyt %>% 
  select(gamma, rok, mies, topic_new) %>% 
  group_by(rok, mies, topic_new) %>% 
  summarise(n_ofert = sum(gamma)) %>% 
  left_join(n_kwartal, by = c("rok" = "rok", "mies" = "mies")) %>% 
  mutate(odsetek = n_ofert/n_all) %>% 
  ggplot(aes(x = make_date(year = rok, month = mies, day = 1L),
             y = odsetek,
             group = factor(topic_new))) +
  geom_area(aes(fill = factor(topic_new))) +
  scale_fill_brewer(palette = "Set1") +
  geom_line(aes(group = factor(topic_new)), position = "stack") +
  scale_x_date(date_breaks = "3 months", date_labels = "%m.%Y") +
  theme(axis.text.x = element_text(angle = 45, hjust = 1, vjust = 1),
        legend.title = element_blank()) +
  labs(title = "Udziały ofert pracy wyznaczonych przy pomocy modelu\n z podziałem na kategorie",
       x = NULL,
       y = NULL,
       caption = "Źródło: Opracowanie własne") +
  ggsave(filename = "odsetek_area_stack_co_kwartał.png")
```

