
Pakiety
```{r}
library(tidyverse)
library(tidytext)
library(broom)
library(topicmodels)
library(stringi)
```

Wczytanie "surowych" danych
```{r}
kprm_raw <- readRDS("dane.rds")
```

wybieram jedynie interesujące mnie kolumny:
```{r}
#colnames(kprm_raw)

kprm_raw <- kprm_raw %>% 
  select(ID, data.zamieszczenia.oferty, opis.stanowiska)

#sprawdzam, czy zmienne są odpowiedniego typu
#lapply(X = kprm_raw, FUN = class)
```

Wczytuję polskie stopwords i słownik morfologiczny pobrane z: https://github.com/MarcinKosinski/trigeR5/blob/master/dicts/polimorfologik-2.1.zip
```{r}
stopwords <- read_lines("morfologik/stopwords.txt")
stem_dict <- read_csv2("morfologik/polimorfologik-2.1.txt", col_names = c("stem", "word"))

#zamieniam wielkość liter na małe i usuwam duplikaty
stem_dict <- stem_dict %>% 
  mutate(stem = str_to_lower(stem),
         word = str_to_lower(word)) %>% 
  distinct()
```

Rozbijam słowa w opisie stanowiska na tokeny
```{r}
kprm_tidy <- kprm_raw %>% 
  unnest_tokens(output = word, 
                input = opis.stanowiska, 
                to_lower = TRUE)

#head(kprm_tidy)
```

Usuwam polskie znaki z opisów ofert pracy, ze zbioru stopwords oraz ze słownika morfologiczengo
```{r}
kprm_ascii <- kprm_tidy %>% 
  mutate(word = stri_trans_general(word,
                                   "Latin-ASCII"))

stopwords_ascii <- stri_trans_general(stopwords,
                                      "Latin-ASCII")

stem_dict_ascii <- stem_dict %>% 
  mutate(stem = stri_trans_general(stem,
                                   "Latin-ASCII"),
        word = stri_trans_general(word,
                                  "Latin-ASCII"))

#sprawdzam, czy wszystkie kolumny, na których będę pracował są zakodowane w ASCII
levels(as.factor(stri_enc_mark(kprm_ascii$word)))
levels(as.factor(stri_enc_mark(stopwords_ascii)))
levels(as.factor(stri_enc_mark(stem_dict_ascii$stem)))
levels(as.factor(stri_enc_mark(stem_dict_ascii$word)))
```

Usuwam stopwords
```{r}
stopwords_ascii <- stopwords_ascii %>% str_split(", ", simplify = F) %>% unlist() %>% tibble()

dane <- kprm_ascii %>% 
              anti_join(stopwords_ascii, by = c("word" = "."))
```

Stemming: dodaję kolumnę z rdzeniem słowa oraz usuwam te wiersze (słowa), których nie znaleziono w słowniku. Są to skróty: dot., tj., dz.u, csr; 
literówki: innch zamiast innych, rejestarcji zamiast rejestracji;
liczby
dwa słowa połączone w jedno (możliwe po usunięciu wcześniej myślników): finansowoksiegowych, kadrowoplacowych;
nazwy własne: eurostat;
słowa obce: power, traces
```{r}
stem_unique <- stem_dict_ascii %>% filter(!duplicated(word))

#słowa nieznalezione w słowniku morfologicznym
miscellaneous <- dane %>% 
  left_join(stem_unique, by = ("word" = "word")) %>% 
  filter(is.na(stem))

as.factor(miscellaneous$word)

dane <- dane %>%
  left_join(stem_unique, by = ("word" = "word")) %>%
  filter(!is.na(stem))
```


```{r}
write_rds(x = dane, path = "dane_lda")
```

