
Biblioteki
```{r}
library(tidyverse)
library(tidytext)
library(broom)
library(topicmodels)
library(stringi)
library(ldatuning)
```

Usuwam 1% najczęściej i najrzadziej występujących słów 
```{r}
high_n <- dane %>% 
  count(stem, sort = TRUE) %>% 
  top_n(round(0.01*nrow(.),0)) %>% 
  mutate(stem = reorder(stem, n))

low_n <- dane %>% 
  count(stem, sort = TRUE) %>% 
  top_n(-round(0.01*nrow(.),0)) %>% 
  mutate(stem = reorder(stem, n))

dane2 <- dane %>% 
  anti_join(high_n, by = "stem") %>% 
  anti_join(low_n, by = "stem")
```

Przekształcam dane do postaci Document Term Matrix
```{r}
dane_dtm2 <- dane2 %>%
  select(ID, stem) %>% 
  count(ID, stem, sort = TRUE) %>% 
  ungroup() %>% 
  cast_dtm(ID, stem, n)

dane_dtm2
```

Szukam optymalnej ilości tematów przy pomocy pakietu ldatuning
```{r}
system.time(
  
  k_temat2 <- FindTopicsNumber(
    dtm = dane_dtm2,
    topics = c(seq(2, 9, 1),
               seq(10, 20, 2),
               seq(25, 50, 5)),
    metrics = c("Griffiths2004",
                "CaoJuan2009",
                "Arun2010",
                "Deveaud2014"),
    method = "Gibbs",
    control = list(seed = 12345),
    mc.cores =  4L,
    verbose = TRUE)
)

write_rds(k_temat2, "k_temat2.rds")
png("k_temat2.png")
FindTopicsNumber_plot(k_temat2)
dev.off()
```

Wybieram liczbę tematów k={5, 7, 9, 12, 18} 
```{r}
lda_list <- list()
i <- 1
for (k in c(5, 7, 9, 12, 18))
{
  lda_list[[i]] <- LDA(dane_dtm2,
                       k = k,
                       control = list(seed = 1234))
  print(paste0("skończyłem model ", i))
  i <- i+1
}

write_rds(lda_list, "lda_list.rds")
```

Tworzę obiekty przechowujące macierz beta i gamma modelu
```{r}
lda_list <- read_rds("lda_list.rds")
beta_list <- list()
gamma_list <- list()

for(i in 1:length(lda_list))
{
beta_list[[i]] <- tidy(lda_list[[i]], matrix = "beta")
gamma_list[[i]] <- tidy(lda_list[[i]], matrix = "gamma")
}
```

Wizualizacja najczęściej występujących wyrazów w ramach danego tematu (beta)
```{r}
k <- c(5, 7, 9, 12, 18)
for(i in 1:5)
{
beta_list[[i]] %>% 
  group_by(topic) %>% 
  top_n(10, beta) %>% 
  ungroup() %>% 
  arrange(topic, -beta) %>% 
  mutate(term = reorder(term, beta)) %>% 
  ggplot(aes(x = term,
             y = beta,
             fill = factor(topic))) + 
  geom_col(color = "grey",
           show.legend = FALSE) + 
  coord_flip() + 
  facet_wrap(~ topic, scales = "free_y") +
  labs(title = "Najczęściej występujące słowa \n w opisach stanowisk ofert pracy \n publikowanych na portalu 'nabory.kprm.gov.pl' \n w ramach danego tematu",
       x = NULL,
       y = "Prawdopodobieństwo przynależności słowa do tematu",
       caption = "Źródło: opracowanie własne na podstawie danych \n zebranych z portalu 'nabory.kprm.gov.pl'") +
  ggsave(paste0(k[i], "_tematow_wykres.png"))
}
```

Wyznaczam po trzy ofert pracy, które zostały najabrdziej jednoznacznie przypisane do danego tematu (1:9). Następnie dołączam tytuł stanowiska do wglądu. Bazując na słowach z wykresu wyżej i tytułów stanowisk staram się zrozumieć czego dotyczy każda z grup (tematów).

AD1. Okazuje się, że pod różnymi ID kryją się 1:1 powtórzenia opisów stanowisk. 
```{r}
# opisy <- read_rds("dane.rds") %>% select(ID, opis.stanowiska, tytul) %>% 
#   mutate(ID = as.character(ID))

stanowiska <- gamma_list[[3]] %>% 
  left_join(opisy, by = c("document" = "ID")) %>% 
  arrange(-gamma) %>% 
  distinct(tytul, .keep_all = TRUE) %>% 
  group_by(topic) %>% 
  slice(1:3) %>% 
  select(topic, tytul)

for(i in 1:9)
{
stanowiska %>% 
    filter(topic == i) %>%
    select(tytul) %>% 
    print()
} 
```
Topic1: Stanowiska związane z ochroną przyrody
  Kluczowe słowa: inwestycja, nieruchomość, zabytek, droga, warunek, pozwolenie, obszar, ruch, robot, przestrzenny

Topic2: Stanowiska związane z zagadnieniami weterynaryjnymi, bezpieczeństwem żywności i higieny
  Kluczowe słowa: pochodzenie, choroba, zwierzęcy, weterynaryjny, obrót, zakaźny, zwalczanie, lekarz, weterynaria, leczniczy
  
Topic3: Ewidencje i rejestracje
  Kluczowe słowa: zwrot, deklaracja, prawidłowość, nadpłat, wymagać, rozliczenie, załatwiać, wysokość, wpłata, wykorzystanie
  Label: 
  
Topic4: Stanowiska związane z zagadnieniami informatycznymi, programowaniem, wsparciem i administrowaniem systemami komputerowymi
  Kluczowe słowa: zarządzanie, sprzęt, usługa, teleinformatyczny, sieć, użytkownik, komputerowy, urządzenie, administrować, służba
  
Topic5: stanowiska związane z zagadnieniami finansowymi, księgowymi, planowaniem budżetu
  Kluczowe słowa: budżetowy, wydatek, budżet, księgowa, rozliczenie, rozliczać, należności, dochód, wojewoda, wynagrodzenie
  
Topic6: stanowiska związane z zagadnieniami pomocą społeczną, opieką nad osobami niepełnosprawnymi, chorymi i starszymi, rodziny zastępcze
  Słowa kluczowe: świadczenie, cudzoziemiec, społeczny, pobyt, pomoc, rodzina, placówka, zezwolenie, samorząd, służba
  
Topic7: Stanowiska związane z zagadnieniami gospodarki i transportu morskiego, handlu i współpracy międzynarodowej
  Słowa kluczowe: ministerstwo, opiniować, minister, europejski, departament, międzynarodowy, instytucja, odpowiedź, komisja, organizacja
  
Topic8: Stanowiska związane z zagadnieniami ochrony i przetwarzania informacji niejawnych, policja
  Słowa kluczowe: korespondencja, policja, niejawny, służbowy, komenda, obieg, archiwum, elektroniczny, pismo, ewidencjonować
  
Topic9: Stanowiska związane z zagadnieniami spraw wierzycielskich
  Słowa kluczowe: skarbowy, egzekucyjny, skarga, postanowienie, drogowe, należności, droga, sąd, rozstrzygnięcie, odpowiedź
  
########################################

Perplexity - miara oceny modelu, im mniejsza tym lepsza
```{r}
perplexity(lda_list[[3]])
```

Tworzę macierz TF-IDF
```{r}
dane_tfidf2 <- dane2 %>% 
  count(ID, stem, sort = TRUE) %>% 
  bind_tf_idf(stem, ID, n)
```

1. Wizualizacja najbardziej relewentnych słów występujących w opisach ofert pracy
```{r}
dane_tfidf2 %>% 
  select(stem, tf_idf) %>% 
  arrange(-tf_idf) %>% 
  mutate(stem = factor(stem,
                       levels = rev(unique(stem)))) %>% 
  distinct(stem, .keep_all = TRUE) %>% 
  top_n(30, tf_idf) %>% 
  ggplot(aes(x = stem, y = tf_idf)) +
  geom_col(fill = "lightblue", color = "grey") +
  coord_flip() +
  labs(title = "Najbardziej relewentne  słowa występujące \n w opisach stanowiska ofert pracy \n publikowanych na portalu 'nabory.kprm.gov.pl'",
       x = NULL,
       y = "tf_idf", 
       caption = "Źródło: opracowanie własne na podstawie danych \n zebranych z portalu 'nabory.kprm.gov.pl'")
```

2. Wizualizacja najmniej relewentnych słów występujących w opisach ofert pracy
```{r}
dane_tfidf2 %>% 
  select(stem, tf_idf) %>% 
  arrange(tf_idf) %>% 
  mutate(stem = factor(stem,
                       levels = rev(unique(stem)))) %>%
  distinct(stem, .keep_all = TRUE) %>% 
  top_n(-30, tf_idf) %>% 
  ggplot(aes(x = stem, y = tf_idf)) +
  geom_col(fill = "lightblue", color = "grey") +
  coord_flip() +
  labs(title = "Najmniej relewentne  słowa występujące \n w opisach stanowiska ofert pracy \n publikowanych na portalu 'nabory.kprm.gov.pl'",
       x = NULL,
       y = "tf_idf", 
       caption = "Źródło: opracowanie własne na podstawie danych \n zebranych z portalu 'nabory.kprm.gov.pl'")
```



