
Pakiety
```{r}
library(tidyverse)
library(tidytext)
library(broom)
library(topicmodels)
library(stringi)
library(lubridate)
library(wordcloud)
library(RColorBrewer)
```

Wczytuję dane
```{r}
dane <- read_rds(path = "R-projekt/Licencjat/dane_lda")
```

1. Wizualizacja liczby ofert pracy zamieszczonych wg. czasu 
```{r}
dane_czas <- dane %>% 
  mutate(rok = year(data.zamieszczenia.oferty),
         mies = month(data.zamieszczenia.oferty),
         tyg_dzien = factor(wday(data.zamieszczenia.oferty),
                            levels = c(2:7, 1),
                            labels = c("pn", "wt", "sr", "czw", "pt", "sob", "nied")))

dane_czas %>% 
  group_by(rok, mies) %>% 
  summarise(n = n_distinct(ID)) %>% 
  ggplot(aes(x = make_date(year = rok, month = mies, 1), y=n)) + 
  geom_col(fill = "lightblue", color = "grey") + 
  scale_x_date(date_breaks = "3 months", date_labels = "%m.%Y") +
  theme(axis.text.x = element_text(angle = 45, hjust=1, vjust=1)) +
  labs(title = "Liczba ofert pracy publikowanych w serwisie 'nabory.kprm.gov.pl'\n według miesięcy",
       x = NULL,
       y = NULL, 
       caption = "Źródło: opracowanie własne na podstawie danych \n zebranych z portalu 'nabory.kprm.gov.pl'")
```

2. Wizualizacja liczby ofert pracy zamieszczonych wg dnia tygodnia
```{r}
dane_czas %>% 
  group_by(tyg_dzien) %>% 
  summarise(n = n_distinct(ID)) %>% 
  ggplot(aes(x = tyg_dzien, y = n, fill = tyg_dzien)) + 
  geom_col() +
  labs(title = "Liczba ofert pracy publikowanych w serwisie 'nabory.kprm.gov.pl'\n według dnia tygodnia",
       x = NULL,
       y = NULL,
       caption = "Źródło: opracowanie własne na podstawie danych \n zebranych z portalu 'nabory.kprm.gov.pl'")
```

3. Wizualizacja ofert pracy zamieszczonych wg miesięcy z uwzględnieniem dnia tygodnia
```{r}
dane_czas %>% 
  group_by(rok, mies, tyg_dzien) %>% 
  summarise(n = n_distinct(ID)) %>% 
  ggplot(aes(x = make_date(year = rok, month = mies, 1), y = n, fill = tyg_dzien)) + 
  geom_col(position = "stack") + 
  scale_x_date(date_breaks = "3 months", date_labels = "%m.%Y") + 
  theme(axis.text.x = element_text(angle = 45, hjust = 1, vjust = 1)) +
  labs(title = "Liczba ofert pracy publikowanych w serwisie 'nabory.kprm.gov.pl' \n według miesięcy z uwzględnieniem dnia tygodnia",
       x = NULL,
       y = NULL, 
       caption = "Źródło: opracowanie własne na podstawie danych \n zebranych z portalu 'nabory.kprm.gov.pl'")
```

4. Wizualizacja najczęściej występujących słów (po usunięciu z danych stopwords, transformacji słów do ich rdzenia oraz odrzucaniu słów niewystępujących w słowniku)
```{r}
dane %>% 
  count(stem, sort = TRUE) %>% 
  top_n(30) %>% 
  mutate(stem = reorder(stem, n)) %>% 
  ggplot(aes(x = stem, y = n)) +
  geom_col(fill = "lightblue", color = "grey") +
  coord_flip() +
  labs(title = "Najczęściej występujące słowa \n w opisach stanowiska ofert pracy \n publikowanych na portalu 'nabory.kprm.gov.pl'",
       x = NULL,
       y = NULL, 
       caption = "Źródło: opracowanie własne na podstawie danych \n zebranych z portalu 'nabory.kprm.gov.pl'")
```

5. Wizualizacja najczęściej występujących słów w ofertach pracy typu "wordcloud"
```{r}
dane %>% 
  count(stem, sort = TRUE) %>% 
  with(wordcloud(words = stem, 
                 freq = n, 
                 max.word = 200,
                 scale = c(2.8, .3),
                 colors = brewer.pal(9, "GnBu")[3:9],
                 random.order = F,
                 rot.per = 0.15))
```

